Inventaris van het archief van de familie van Hogendorp, (1633) 1766-1863
Nationaal Archief, Den Haag
- mr. Gijsbert Karel graaf van Hogendorp 1762 oktober 27 - 1834 augustus 5, IV
  - Gedenkschriften, 1773-1834; 36-48; 13 portefeuilles
    - 1821-1825, 44
      1825 Stukken over begroting en handel Ondersteuning der Grieken, met brieven (1825-1828) Verhandeling over "Heiligschennis" (zie ook inv.nr. 70)
    - 1826-1829, 45
      1826 Diverse stukken
      1827 Over het verval van de koophandel en deszelfs vooruitzichten (februari 21) en andere stukken
      1828 Brief aan een koopman door Gijsbert Karel van Hogendorp Waarnemingen over de Maatschappij van Weldadigheid (zie inv.nr. 162) en andere stukken
      1829 Brief van generaal Michiels over Java (november 10)
    - 1830, 46
      - Stukken van januari-oktober
      - Stukken betreffende het openbaar onderwijs
      - Oude staatsstukken door Van Hogendorp bij de Gedenkschriften gevoegd
      - Aantekeningen over de toestand van het land (september 6)
      - Antwoord op twee vragen van de Koning, 1. of de Grondwet en instellingen moeten gewijzigd worden. 2. of de beide grote afelingen des Rijks moeten gescheiden worden, en of zulks strijdig is met de Grondwet en de tractaten (september 29) en andere stukken
      - Stukken van oktober-december
      - Proclamatie van de Prins van Oranje
      - Brochures van Gijsbert Karel van Hogendorp; "De Schutterij" (oktober 18); "Séparation de la Hollande et de la Belgique" (oktober 22); "Het Krediet" (oktober 29); "De Prins van Oranje" (oktober 29); "De Vrede" (november 3); "De Koning" (november 8); "De Natie" (november 15); "De Ontwikkeling I, II en III" (december 13, 22, 25); en andere stukken
    - 1831-1832, 47
      1831 Brochures van Gijsbert Karel van Hogendorp; "De Ontwikkeling IV, V, VI, VII, VIII en IX) (januari ) Adres van de Staten-Generaal aan de Koning (februari 7) Voorstellen aan de 2e Kamer door jhr. mr. A. Warin (april 6, 7) Stukken betreffende de 24 artikelen van de Conferentie te Londen (oktober 15)
      1832 Stukken en vertogen betreffende het Openbaar Spel en de Loterij, opgesteld door mr. A.D. Meijer, met een brief aan Gijsbert Karel (juli 20)
    - 1833-1834, 48
      Inhoud:
      1833 Brochures: A Justification of the foreign policy of Great Britain towards Holland; A brief Exposition of the British foreign policy towards Holland in reply to the recent justification; Gemeenzame brieven over de gebeurtenissen van de dag, 1e, 2e en 3e stuk; La Hollande et la Conférence; The Reform ministry and the reformed Parliament (zie dagboek over 1833, inv.nr. 52). Alle brochures zijn gedrukt
      1834 Opstel over de laatste levensjaren van Gijsbert Karel van Hogendorp door zijn oudste dochter vrouwe Wilhelmina de Witte van Citters Brief van zijn dochter Marie betreffende het sterfbed van haar vader aan haar broer Frederik baron van Hogendorp en andere stukken
  - Geheime gedenkschriften., 1813-1834; 49
    (Zie hierbij: Gedenkschriften over 1813 en volgende, inv.nrs. 41-48; Dagboek 1813 en volgende, inv.nr. 52 en Algemeen Bestuurd der Verenigde Nederlanden), inv.nr. 120)
    - Geheime gedenkschriften, 1817 maart 20 - 1818 mei 1, 1820 oktober 9 - 1822 april 24, a
    - Gedenkschriften over: 1. de Opstand, 2. het Ministerie van Buitenlandse Zaken, b; In een in rood leder gebonden boek
    - Gedenkschriften over: 3 de Grondwet, 4 de Raad van State, 5 de Staten-Generaal, 6 de herziening van de Grondwet, 7 de wederkomst van Bonaparte, 8 het Koninkrijk der Nederlanden, 9 de Tweede Kamer der Staten-Generaal, 10 zaken van oorlog, 11 de Godsdienst, 12 Politieke Zaken, 13 Slot 1822 april 22, c
    - Private gedenkschriften (Mes vieux jours), d
  - Dagboek, 1777-1834; 50-52II; 3 portefeuilles
    - 1777 - 1785, 50
      Inhoud: (Zie hierbij: Brieven, inv.nr. 12. Gedenkschriften, inv.nr 36. Reis naar Amerika, inv.nr. 54)
      1777-1779 Tagebuch
      1780 Tagebuch, 1780 oktober 24 - 1781 januari 10 in een ingebonden schrift en andere stukken Oorlog tussen Holland en Engeland (december) Extrait d'un Mémoire de Monsieur Royer; "Sur les frontières"
      1781 Reis naar Hamburg, naar Postsdam, naar Dantzig, naar Dirk van Hogendorp Nouvelles politiques (oktober 1-14)(zie inv.nr. 11)
      1782 Verschillende aantekeningen voor het Dagboek
      1783 Reis naar Texel om Dirk weg te brengen, naar Maastricht om broer Frits op te halen en begin van de zeereis naar Noord-Amerika (juni 17-december)
      1784 Aantekeningen over Amerika
      1785 Aantekeningen voor het Dagboek (maart 22-november 21)
    - 1786 - 1791, 51
      Inhoud: (Zie hierbij: Brieven, inv.nr. 12. Gedenkschriften, inv.nrs. 36, 37. Reis naar Amerika, inv.nr. 54. Studiën te Leiden, inv.nr. 114. Onlusten in 1787, inv.nr. 115)
      1786 Aantekeningen in Leiden, Noord Amerika beschouwd vóór mijn vertrek en na mijn terugkomst en andere stukken
      1787 Stukken over de onlusten in de zomer van 1787 Papieren waarschijnlijk van de heer Reigersman Dagboek opgesteld oktober 6 - december 28 Stukken betreffende de benoeming tot Pensionaris van Rotterdam, waarbij verschillende brieven en andere stukken
      1788 Stukken betreffende tractaten, over de 25ste penning en andere stukken
      1789 Dagboek maart 25 - november 4 Kopie-brief van Prins Willem V met betrekking tot de hoge graanprijzen en stukken over "Granen" en andere stukken
      1791 Diverse stukken augustus-oktober
    - Bestanddeel 1, 52A
      Inhoud: (Zie hierbij: Brieven, inv.nr. 12. Gedenkschriften, inv.nrs. 40 en vgl. Geheime Gedenkschriften, inv.nr. 49. Algemeen Bestuur der Verenigde Nederlanden, inv.nr. 120. Adrichem, inv.nr. 164)
      1806 augustus 27 - 1809 september 26 Journal d'Adrichem, blz. 1-599
      1801 mei 6 - 1813 februari 6 Journal "La Haye", blz. 600-757
      1813 juli Dagboek "La Haye", blz 1-103
      1816 november 7 - 1819 juni 29 blz. 1-50
      1830 december 19 - 1834 juli 27 blz. 1-455
    - Bestanddeel 2, 52B
  - Aanstellingen, diploma's en andere stukken betreffende de loopbaan van mr. Gijsbert Karel graaf van Hogendorp, 1781 - 1834; 53; 1 portefeuille
    Bij het Koninklijk Besluit op zijn verzoek om retraite ( 1816 november 7 ) is door Gijsbert Karel gevoegd zijn advies aan de Raad van State. Zie bij de adviezen, inv.nrs. 132, 133 en 141. Zie ook de verheffing in de gravenstand, inv.nr. 95)
  - Reizen, 1783-1822; 54-61; 8 portefeuilles
    - Stukken betreffende de reis naar Noord-Amerika en Engeland 1783 juni - 1784 juni, 54
      Zie hierbij: Brieven, inv.nr. 12. Gedenkschriften, inv.nr. 36. Dagboek, inv.nr. 50. Reizen inv.nr. 55
    - Gedrukte stukken verzameld op de reis naar Noord-Amerika 1783 - 1784, 55
    - Stukken betreffende een reis naar Duitsland 1798, 56
      - Dagboek gedurende de reis gehouden
      - Brieven aan mevrouw Van Hogendorp-Clifford
        Zie: Brieven, inv.nr. 180
      - Brieven over handelszaken aan zijn broer mr. Willem van Hogendorp, deelgenoot in het handelshuis van Gijsbert Karel
        Zie inv.nr. 169 en andere stukken
    - Aantekeningen gemaakt op een reis door de Zuidelijke Nederlanden 1817 juni 17 - oktober 23, 57
      De blz. zijn genummerd 1-64 en dan opnieuw 49-273. Hierbij een pak bijlagen op de aantekeningen
    - Stukken betreffende een reis van Amsterdam naar Overijssel en de Achterhoek 1817 juni 17 - oktober 23, 58
      Hierbij een pak bijlagen als; brieven, staten van fabrieken en andere stukken; tevens een stuk over het algemeen verval van de koophandel
    - Stukken betreffende een reis naar Parijs 1819 augustus 28 - oktober 8, 59
      De aantekeningen van deze reis zijn niet voleindigd
    - Aantekeningen, gemaakt op een reis van Brussel naar Wiesbaden 1821 juli 13 - september 20, 60
      De blz. zijn genummerd 1-160. Hierbij is een pak losse aantekeningen over het laatste gedeelte van de reis welke nog niet uitgewerkt zijn, en een bundel gedrukte stukken
    - Aantekeningen over het Noord-Hollands kanaal 1822, 61
      Vermoedelijk gemaakt bij een reisje er langs
  - Opstellen en verhandelingen, 62-77; 16 portefeuilles
    - Opstellen over Vaderlandse geschiedenis, 1784 - 1802, 62
    - Opstellen over Vaderlandse geschiedenis: Algemeen Bestuur 1e stuk, 1795, 63
      Zie hierbij: Algemeen Bestuur der Verenigde Nederlanden, inv.nr. 120. Grondwet 1814,1815, inv.nr. 122
    - Opstellen over Vaderlandse geschiedenis. "Discours sur Maurice et Oldebarneveld", en opstellen, getiteld: "Vaderlandse historie", en aantekeningen uit verschillende werken, gediend hebbende bij deze opstellen, 1799 - 1812, 64
    - Opstellen over Vaderlandse geschiedenis."Discours sur l'histoire de la patrie", ca. 1811, 65
      Oorspronkelijk bedoeld in briefvorm (lettres à un jeune Prince), later omgewerkt. De bladzijden zijn genummerd 1-609: in aansluiting hierop begint een nieuwe nummering 5-102. Hierbij kopieën van discours I, IV en VII
    - Opstellen over Vaderlandse geschiedenis. "La Hollande à la fin du XVIIIième siècle, 1811 november, 66
      Hierbij aanmerkingen van de hand van de prinses moeder, Wilhelmina van Oranje, geboren prinses van Pruisen, en een nota tot inleiding van het geschrift. Dit werk werd vertaald gedrukt in
      Mnemosyne 1819. 6e stuk
    - Opstellen over Vaderlandse geschiedenis. "Discours sur Frédéric Henri, adressé aux jeunes Princes de la Maison Royale d'Orange, enfants du Prince d'Orange (Willem II), 1828 februari, 67
      Hiervan zijn twee geschreven exemplaren en al bijlage een kopie-brief aan de prinses van Oranje (Anna Paulowna) van Gijsbert Karel van Hogendorp
    - Opstellen over Algemene geschiedenis: "De Fransche revolutie", 68
    - Opstellen over Algemene geschiedenis: Opstellen over gelezen "Mémoires" als: "Mémoires sur l'ancienne chevalerie, Mémoires de la Comtesse de la Motte-Valois, Mémoires de Gourville, du Comte de Forbin, Histoire de Struensee et Brandt, Mémoires de Gibbon" en een bundel getiteld "Geschiedkunde", 1782 - 1812, 69
    - Opstellen getiteld: "Bijdragen tot de beschaving", 1825, 70
      - Napoleon, a
      - Heiligschennis, b
        Zie: Gedenkschriften, inv.nr. 44
      - Koophandel, c
      - Ierse Mythologie, d
      - Vrije wil, e
      - Twistzucht, f
      - Heersende ziekte, g
        Zie: Gedenkschriften, inv.nr. 45
      - Ontwikkeling van het voorstel tot een Instituut van Oosterse Talen op Java, h
      - Mahomed en Zopirus, i
      - Menselijke Maatschappij, j
      - Enige brieven over mijn gezondheid, k
      - Brief aan een koopman, l
        Zie hierbij: Godgeleerdheid, inv.nr. 76
    - Opstellen getiteld: "Maatschappij en Burgerstaat", 71
      - Gedachten over de invloed des volks op de regering, 1785
      - Gelijkheid der mensen van Pieter Paulus, weerlegd door Gijsbert Karel van Hogendorp
      - Maatschappelijk verdrag, 1794
      - Brief van een participant in de Oost-Indische Compagnie (brief no. XV)
      - Omwendingen IIe, IIIe, IVe hoofdstuk, en andere stukken
    - Opstellen getiteld: "Considérations sur l'ordre social et l'agitation des peuples, par le Comte G.K. de Hogendorp", ca 1821 - 1832, 72
      Twee handschriften, waarvan het een gediend heeft voor de uitwerking van de andere
    - Opstellen getiteld: "Kleine opstellen over Staatkunde", 73
    - Opstellen getiteld: "Mengelingen, kleine opstellen over onderscheidene onderwerpen", 74
    - Opstellen over Wijsbegeerte, 75
    - Opstellen en aantekeningen over Godgeleerdheid, 1783 - 1830, 76
      Zie hierbij: Bijdragen tot de Beschaving, inv.nr. 70
    - Opstellen, getiteld: "Lettres sur la prospérité publique. (Matériaux)", 77
      Het zijn slechts aantekeningen met vele stukken, welke als materiaal gediend kunnen hebben bij de adviezen bij de begrotingen, bij de aantekeningen op de financiën en handel. Er zijn stukken onder over "Etats des revenues extraordinaires", handel gemaal, zout, bier, azijn, gedistilleerd, grondlasten, douanes, scheepvaart en andere stukken. Bijna al deze stukken zijn gedrukt
  - Kopieboeken van brieven van Gijsbert Karel van Hogendorp, 1806-1834; 78A, 78B, 79; 2 portefeuilles
    - Bestanddeel 1, 78A
      - Kopieboek, 1806 april 28 - 1810 april 17, blz. 1-50
      - Uittreksels van brieven over financiën, 1809 december 10 - 1812 september 2
    - Bestanddeel 2, 78B
      - Kopieboek no. 1 (gebonden), 1824 april 5 - 1826 april 26, nummers der brieven 1-41
      - Kopieboek no. 2 (gebonden), 1826 april 28 - 1827 september 28, nummers der brieven 42-159
      - Kopieboek no. 3 (gebonden), 1827 oktober 3 - 1829 april 13, nummers der brieven 160-275
    - 1829-1834, 79
      - Kopieboek no. 4 (gebonden), 1829 april 16 - 1833 augustus 28, nummers der brieven 276-451
      - Kopieboek no. 5 (gebonden), 1833 september 3 - 1834 juni 26, nummers der brieven 452-504
  - Brieven van familieleden, 1773-1834; 80-93; 14 portefeuilles
    Voor de brieven aan Gijsbert Karel van zijn vader mr. Willem van Hogendorp, zie inv.nr. 8
    - Brieven aan Gijsbert Karel van zijn moeder mevrouw mr. Willem van Hogendorp-Van Haren, 1773 juni 23 - 1779 december 27, 80
      Tot februari of maart 1777 zijn de brieven bijna alle gericht aan Gijsbert Karel én Dirk, die toen van de kadettenschool naar zijn garnizoen in Oost-Pruisen vertrok
    - Brieven aan Gijsbert Karel van zijne moeder Mevrouw Van Hogendorp - Van Haren en een bundel ongedateerde brieven. 1780 januari 2 - 1811 juli 16 en z.d., 81A, 81B
      Zie hierbij: Magnetisme 1792, inv.nr. 165
      - 1780-1782, 81A
      - 1783-1811 en z.d., 81B
    - Brieven aan Gijsbert Karel van zijn broeder Dirk van Hogendorp. 1777 Februari 16 - 1797 Juli 15., 82
      Hierbij 3 procuraties van Dirk op Gijsbert Karel. 1785, 1790, 1791.
      Hierin ook "Korte en vrije Aanmerkingen over den tegenwoordige staat der O.I. Mij. en de Belangens van den Staat in de O.I. bezittingen en handel.
    - Brieven aan Gijsbert Karel van zijn broeder Dirk van Hogendorp, 1799 december 22 - 1822 augustus 9, 83
      Zie hierbij: de brieven bij de Gedenkschriften 1813 "Mijn zoon Willem Garde d'honneur inv.nr. 41."
    - Brieven aan Gijsbert Karel van zijn broeder Willem van Hogendorp, 1775 Mei 16 - 1833 Februari 7, 84
    - Brieven aan Gijsbert Karel van zijn zuster Anna C.W. van Hogendorp, 1777 april 26 - 1801 december en z.d., 85
      Zie hierbij: Magnetisme, inv.nr. 165
    - Brieven aan Gijsbert Karel van zijn zuster Geertruida A.W. van Hogendorp, later mevrouw jhr. A. van den Santheuvel, 1776 september 29 - 1799 februari 14, 86
      Zie voor brieven van jhr. A. van den Santheuvel en van hun zoon, sub S bij: brieven van onderscheidene personen, inv.nr. 105
    - Brieven aan Gijsbert Karel van zijn broer Frederik van Hogendorp, ca. 1793 - 1802 juli, 87
    - Brieven aan Gijsbert Karel van zijn vrouw mevrouw Van Hogendorp-Hester Clifford, 1789 - 1819 mei 26 en z.d., 88
      Bij het jaar 1791 zijn enige brieven van de admiraal ridder Van Kinsbergen, en van mevrouw Van Kinsbergen-Hooft, eerder weduwe Clifford, welke bij deze brieven behoren
    - Brieven aan Gijsbert Karel van zijn tweede dochter Jonkvr. Hester van Hogendorp, sedert 1826 mevrouw jhr. mr. A. Warin, ca. 1801 - 1832 september en z.d., en van zijn schoonzoon jhr. mr. a. Warin 1833 februari 7 en 10, 89
      Zie voor de andere breiven van jhr. mr. A. Warin sub W bij: Brieven van onderscheidene personen, inv.nr. 108
    - Brieven aan Gijsbert Karel van oudste zoon jhr. mr. Willem, later graaf van Hogendorp, 1804 mei 16 - 1825 augustus 4, 90
      Zie hierbij: Gedenkschriften 1813 " Mijn zoon Willem Garde d'Honneur", inv.nr. 41
    - Brieven aan Gijsbert Karel van oudste zoon jhr. mr. Willem, later graaf van Hogendorp, uit Indië 1825 september 4 - 1830 februari 23, met bijlagen; en brieven van 1830 juli 7 - 1834 mei 1, 91
      Zie hierbij: Papieren van jhr. mr. Willem van Hogendorp, inv.nrs. 183-191
    - Brieven aan Gijsbert Karel van derde zoon jhr. mr. Dirk van Hogendorp, 1817 oktober 28 - 1833 september 21, 92
      Bij het jaar 1823 zijn brieven van zijn reis door Nederland met J. van Lennep (zie inv.nr. 195)
    - Brieven aan Gijsbert Karel van vierde zoon jhr. Hendrik van Hogendorp, 1817 februari 25 - 1830 mei 18, 93
      Zie hierbij: brief in de portefeuille over Godgeleerdheid, inv.nr. 76
  - Brieven aan Gijsbert Karel van vorstelijke personen, 1781-1831; 94-95; 2 portefeuilles
    - Brieven, 1781-1821, 94
      - Brief van prins Hendrik van Pruisen, broer van Frederik de Grote, 1781 juni 4, a
      - Brief van Lodewijk hertog van Brunswijk-Wolfenbuttel, 1788 mei 31, b
      - Brief van Frans prins van Anhalt, 1783 juli 11, c
      - Brief van Gijsbert Karel van Hogendorp aan de barones von Danckelman, met een kanttekening van de prinses van Oranje teruggezonden, 1785, d
      - Brieven van Karel hertog van Brunswijk, opperbevelhebber van de Pruisische troepen, 1787 september 7 - 1790 juni 24, e
        Hierbij een brief van prinses Wilhelmina van Oranje aan Karel hertog van Brunswijk, 1787 september
      - Brieven van prinses Wilhelmina van Oranje, geboren prinses van Pruisen, later prinses-moeder, 1787 september 18 - 1792 april 22; 1801 december 12 - 1820 mei 27, f
        Zie hierbij kwestie Tresorier-Generaal, Gedenkschriften, inv.nr. 38
        Hierbij zijn kopieën van de brieven van Gijsbert Karel van Hogendorp aan prinses Wilhelmina van Oranje, geboren prinses van Pruisen ( 1813 februari 24 - 1819 september 19 ) en kopieën van de Levensschets van Gijsbert Karel en Dirk van Hogendorp door prinses Wilhelmina van Oranje, onder de naam Dr. J. van Arnoldie ingezonden aan het tijdschrift "Die Zeitgenossen" 1818 (zie hierbij papieren van Dirk van Hogendorp, inv.nr. 35). De originelen bevinden zich in het Huisarchief van Hare Majesteit de Koningin
      - Brief van Frederik prins van Waldeck, 1787 november 8, g
      - Brief van prins Willem Frederik George van Oranje, zoon van prins Willem V (overleden in Italië), 1789 april 19, h
      - Brieven van de hertogin van Brunswijk, geboren prinses Louisa van Oranje, dochter van prins Willem V, 1789 mei - 1819 mei 23, j
      - Brief van koning Frederik Willem II van Pruisen, broer van prinses Wilhelmina van Oranje, 1790 juni 25, k
      - Brief van prins Willem V, 1801 december 26, l
      - Brief van de hertog van Nassau, 1821 juli 31, m
    - Brieven, audiëties en stukken betreffende het verheffen van Gijsbert Karel in de gravenstand, 1789-1831, 95
      - Brieven van prins Willem Frederik erfprins van Oranje, daarna Souverein Vorst der Nederlanden, later Koning Willem I
        - Brieven van de Erfprins van Oranje, 1789 mei 2, 1792 januari 6, a
          Zie hierbij inv.nr. 38
        - Brieven van de Souvereine Vorst, met enige minuten van brieven van Gijsbert Karel aan de Souvereine Vorst, 1813 november 22 - 1815 februari 12, b
          Zie hierbij: Gedenkschriften 1813, inv.nr. 41
        - Brieven van of namens koning Willem I, hierbij enige minuten van brieven van Gijsbert Karel aan de koning, 1815 maart 10 - 1831 oktober 20, c
      - Brieven van of namens de prins van Oranje (later koning Willem II), met enige minuten van brieven van Gijsbert Karel aan de prins van Oranje, 1815 juli 6 - 1818 juni 21, d
      - Brieven van of namens prins Frederik der Nederlanden, 1815 januari 15 - 1831 oktober 31, e
      - Brieven van of namens H.M. de Koningin, geboren prinses Frederika Wilhelmina Louise van Pruisen, gemalin van koning Willem I, 1819 mei 24 - 1831 november 4, f
      - Brieven van de prinses van Oranje, geboren grootvorstin Anna Paulowna van Rusland, 1820 november 12 - 1831 februari 20, hierbij de minuut van een brief van Gijsbert Karel aan de prinses van Oranje, 1830 oktober 14, g
      - Audiënties voor Gijsbert Karel bij verschillende vorstelijke personen, 1815 november 14 - 1825 december 25, h
      - Stukken betreffende het verheffen van Gijsbert Karel tot graaf en afschrift van de beschrijving van zijn wapen, 1815 september 16, j
        Zie hierbij: Aanstellingen, Diploma's, inv.nr. 53
      - Kopieën van de brieven van Gijsbert Karel aan de Souvereine Vorst en Koning Willem I, 1813 december 25 - 1821 juni 5, k
        De originelen bevinden zich in het Huisarchief van Hare Majesteit de Koningin
  - Brieven aan Gijsbert Karel van onderscheidene personen, alfabetisch gerangschikt, 1773-1834; 96-109
    - A, 96
    - B, 97A
    - B (vervolg), 97B
    - B (vervolg), 98
    - C - D, 99
    - E - G, 100
    - H, 101
    - I - L, 102
    - M - O, 103
    - P - R, 104
    - S, 105
    - S (vervolg), 106
    - T - V, 107
    - W, 108
    - Y, 109A
    - Z, 109B
  - Brieven aan Gijsbert Karel van onderscheidene personen, bij verschillende bijzondere gebeurtenissen ontvangen, 1813-1817; 110-111; 2 portefeuilles
    - Sollicitatiebrieven aan Gijsbert Karel van Hogendorp, alfabetisch gerangschikt, 1813 december 28 - 1814 juli 14, 110
      Zie hierbij Dagboek, inv.nr. 62
    - Brieven, 1816 - 1818, 111
      - Brieven aan Gijsbert Karel van Hogendorp, tengevolge van zijn advies aan de Raad van State (1816 april 17), alfabetisch gerangschikt, 1816 - 1818 maart, a
      - Brieven aan Gijsbert Karel van Hogendorp bij zijn Retraite (1816 november), alfabetisch gerangschikt, 1816 november - december, b
        Zie inv.nr. 127
      - Brieven aan Gijsbert Karel van Hogendorp bij zijn benoeming tot lid van de 1e Kamer (1817 juni 30), hierbij enige kopieën van brieven van Gijsbert Karel aan de koning en de heer Van Tets van Goudriaan 1817 juni - juli, c
      - Een bundel brieven met onleesbare handtekeningen, d
  - Minuten van brieven van Gijsbert Karel van Hogendorp aan onderscheidene personen en enige brieven, welke wederom in zijn bezit waren gekomen, alfabetisch gerangschikt. Hierbij een lijst van de namen van personen aan wie Gijsbert Karel bij zijn huwelijk in 1789 communicatiebrieven heeft gezonden, welke lijst ook bij andere familiegebeurtenissen dienst deed, 112; 1 portefeuille
  - Gedichten, gemaakt door Gijsbert Karel van Hogendorp, gezonden aan verschillende familieleden en vrienden: overgeschreven gedichten en aantekeningen uit gelezen werken, 1780 - 1834; 113; 1 portefeuille
  - Stukken betreffende de studies, de dissertatie en de promotie van Gijsbert Karel van Hogendorp te Leiden, 1786; 114; 1 portefeuille
    Zie hierbij: Gedenkschriften 1786, inv.nr. 36. Dagboek 1786, inv.nr. 51. Brieven aan zijn moeder, inv.nrs. 12 en 13
  - Stukken betreffende de onlusten in 1787, 115; 1 portefeuille
    Zie hierbij: Gedenkschriften 1787, inv.nr. 37. Dagboek 1787, inv.nr. 51
  - Concept-notulen der vergaderingen van de vroedschap van Rotterdam, 1788-1795; 116-117; 2 portefeuilles
    - 1788 januari 2 - 1792 februari 16, 116
    - 1792 februari 16 - 1795 januari 16, 117
  - Concept-notulen der vergaderingen van de Staten van Holland, 1783-1794; 118-119; 2 portefeuilles
    - 1788 januari 9 - 1790 januari 29, 118
      Hierbij is en lijst van de overgekomen stukken in de Staten van Holland, 1785 januari - 1794 december 4
    - Bijlagen tot de stukken en de notulen in de Staten van Holland, 1783 april 28 - 1792 februari 4, 119
  - Stukken betreffende het Algemeen Bestuur der Verenigde Nederlanden, 1813 november; 120; 1 portefeuille
    Zie hierbij: Gedenkschriften 1813, inv.nr. 41. Geheime gedenkschriften 1813 inv.nr. 49. Dagboek 1813, inv.nr. 52. Opstellen, inv.nrs 63 en 121
    - Memorie, geschreven, 1813 november 10
    - Proclamatie: "Oranje boven, Holland is vrij", origineel
    - Circulaire tot de bijeenroeping der oud-regenten, 1813 november 17
    - Kopie-brief: De Franse autoriteiten vretrokken zijnde enz.
    - Brieven van personen die verhinderd waren om de vergadering der oud-regenten op november 18 bij te wonen
    - Stukken en notulen betreffende deze vergadering, 1813 november 18
    - Brieven rakende de hangende kwesties in de Novemberdagen
    - Lastgevingen door het Algemeen Bestuur betreffende de beveiliging der zeehavens en rivieren, 1813 november 20